【裁判字號】    91,訴,3305
【裁判日期】    921112
【裁判案由】    損害賠償
【裁判全文】
臺灣臺中地方法院民事判決  九十一年度訴字第三三○五號
    原      告  乙○○
                丁○○
                己  ○
                庚○○
                丙○○
                甲○○
                戊○○
    共      同
    訴訟代理人  陳益軒律師
                劉思顯律師
                癸○○      住.
    被      告  壬○○      住.
    訴訟代理人  辛○○      住.
右當事人間請求損害賠償事件，本院於民國九十二年十月二十二日言詞辯論終結後，
判決如左：
    主    文
被告應給付原告己○新臺幣壹佰零陸萬零壹佰捌拾壹元，及自民國九十一年九月十九
日起至清償日止，按週年利率百分之五計算之利息。
原告己○其餘之訴駁回。
被告應給付原告乙○○、丁○○、庚○○、丙○○、甲○○、戊○○各新臺幣參拾萬
元，及均自民國九十一年九月十九日起至清償日止，按週年利率百分之五計算之利息
。
訴訟費用由被告負擔百分之八十五，餘由原告己○負擔。
本判決原告己○勝訴部分，於原告己○以新臺幣參拾陸萬元為被告供擔保後，得假執
行。
原告己○其餘假執行之聲請駁回。
本判決第三項及該部分訴訟費用得假執行。
    事      實
甲、原告方面
一、聲明：求為判決被告應給付原告己○新臺幣（下同）一百五十五萬三千零四十一
    元，另給付原告庚○○、丙○○、甲○○、戊○○、丁○○、乙○○各三十萬元
    ，及均自起訴狀繕本送達被告之翌日起至清償日止，按週年利率百分之五計算之
    利息，並陳明願供擔保，請准宣告假執行。
二、陳述：
（一）被告為現役軍人，於民國九十一年六月八日十六時二十五分，駕駛車牌號碼Ｐ
      Ｃ－一三五九號自用小客車，沿臺中縣沙鹿鎮○○路由東往西方向行駛，行經
      沙鹿鎮○○路先鋒加油站對面二十公尺處，明知行車應注意車前狀況，並隨時
      採取必要之安全措施，況該處為一筆直下坡路段，應減速慢行，以避免危險發
      生，且當時天候良好，前方視線極佳，並無不能注意之情事，詎被告竟疏於注
      意車前狀況並超速駕駛，致不慎撞及在其右前方牽腳踏車在路旁暫停，本欲騎
      乘腳踏車自北往南橫越馬路之被害人何勝一，致該被害人當場受傷，經送臺中
      縣沙鹿鎮童綜合醫院急救後，仍於同日十七時五十分許因外傷性休克而死亡。
      被告前揭過失致人於死犯行，業經國防部中部地方軍事法院九十二年台判字第
      六三號刑事判決判處有期徒刑八月，現由國防部高等軍事法院高雄分院審理中
      。被害人之死亡既係因被告之過失行為所致，其間顯有相當因果關係，原告己○為被害人之妻，其餘六名原告則為被害人之子女，依據民法第一百八十四條
      第一項前段、第一百九十二條第一項及第一百九十四條之規定，原告等自得請
      求被告負損害賠償責任。茲將原告請求賠償之各項費用及數額分述如次：
  １、原告己○支出之殯葬費用合計七十五萬三千零四十一元。
  ２、精神慰撫金部分：原告己○與被害人結婚已逾四十年，夫妻恩愛和樂，不料被
      告之過失竟導致被害人死亡，使原告己○無法與愛侶共享天倫之樂，必須獨自
      抱憾終身，其精神所受折磨實非常人能體會。其餘六名原告亦因被告之重大疏
      失而痛失慈父，其等欲奉養父親安享天年之心願已無從達成，子欲養而親不待
      之哀慟亦不言可喻。加以被告於案發後迄今，對於原告等不聞不問，更令其等
      悲憤不已，爰請求被告賠償原告己○一百萬元及另六名原告各五十萬元之精神
      慰撫金。
（二）對被告抗辯之陳述：
  １、本件事故係發生在一筆直下坡路段，事發當時天候甚為良好，被告駕車行經該
      路段，其視線並無任何障礙。惟依臺中縣警察局道路交通事故調查報告表中之
      事故現場圖所示，被害人遭撞擊之地點十分接近道路中央之分向線，縱使被害
      人係突然穿越馬路，被告亦應緊急煞車，惟該撞擊點與被告所駕駛車輛停止之
      處距離長達七十一點七公尺，剎車痕跡卻僅有二十五點八公尺，足見被告駕駛
      車輛在撞及被害人後，猶向前行駛達四十五點九公尺之遠，方急踩剎車，顯係
      完全忽視車前之狀況。實則，被告於本件車禍發生前已呈現酒醉狀態，惟其母
      趕抵現場時，曾提供一瓶一千五百ＣＣ之礦泉水予被告飲用，另因到場員警未
      配有測試人體內酒精濃度之裝備，迨至案發一個半小時後，始對被告進行酒精
      濃度測試，致被告體內之酒精濃度已因先前大量飲水稀釋及時間經過而消退。
      惟由前揭事證可知，被告確於飲酒後駕車，致未能注意車前狀況，因而撞及被
      害人而肇事，其就本件事故之過失應負全部之過失責任，要無疑義。
  ２、本件事故發生之路段為一般鄉村道路，僅劃設雙黃線，並未設置斑馬線行人穿
      越道，被害人當時欲自其所耕作之田地返回對街之家中，倘限制其行經該路段
      仍不得穿越車道，無異強求被害人應再騎乘自行車至下一路口再行迴轉，或至
      有行人穿越道之路口再行穿越馬路，此與一般人之用路習性顯然違背。該路段
      所以劃設雙黃線，應係因道路路面狹小，故禁止汽車行駛時侵越對向車道而造
      成危險，絕無禁止行人跨越之意。再者，沙鹿鎮○○○○○路段所在之臺中縣
      沙鹿鎮西勢里辦公處所請，以該路段設置雙黃線係屬不當為由，請求交通部公
      路總局第二區養護工程處臺中工務段請求將該雙黃線磨除，並經該養護工程處
      同意辦理，足見本件事發路段之雙黃線標線確有不妥之處。則臺灣省臺中縣區
      車輛行車事故鑑定委員會鑑定意見，認定被害人在禁止穿越之路段穿越車道，
      為本件事故發生之次因，自有錯誤而非可採。
三、證據：提出臺中縣清水分局沙鹿分駐所道路交通事故證明書、臺中縣警察局道路
    交通事故調查報告表、喪葬費用支出明細表、臺灣省臺中縣區車輛行車事故鑑定
    委員會鑑定意見書、警政署文獻記錄、沙鹿鎮西勢里辦公處九十二年四月八日九
    二沙鎮西勢辦字第００一八號函、臺中縣沙鹿鎮公所九十二年四月十一日沙鎮工
    字第０九二０００六九０八號函、交通部公路總局第二區養護工程處臺中工務段
    九十二年四月十七日二工中字第０九二０００三０五八號函、國防部中部軍事地
    方法院九十二年度台審字第一六號被告被訴過失致死案件九十二年二月七日審判
    筆錄節本、聯合報九十二年四月九日報紙節本各一份、單據粘存簿九紙、支票收
    訖簽回單九紙、財益春製香廠估價單十紙、免用統一發票收據七紙、統一發票十
    二紙、臺中縣立大肚山公墓使用費收據一紙、殯葬規費繳款單影本一件、估價單
    十一紙（以上均影本）及照片十幀為證，另聲請本院分別向中部地方軍事法院及
    國防部高等軍事法院高雄分院調閱九十二年度台判字第六三號及九十二年四月三
    日高審字第四一號被告被訴過失致死之刑事案卷，及聲請臺灣省車輛行車事故覆
    議鑑定委員會就本件事故之肇事原因為覆議。
乙、被告方面
一、聲明：原告之訴駁回。
二、陳述：
（一）被告於本件事故發生前並未飲酒，其於事發當時駕駛自用小客車行經前揭路段
      時，固有超速駕駛之過失，然被害人何勝一於該劃設雙黃線之路段，違規騎乘
      腳踏車穿越快速車道，致被告駕車時閃避不及而撞及，就該事故之發生亦與有
      過失。又被告於事故發生之翌日即由父母陪同，至被害人家中捻香致歉，並致
      奠儀七千元，並無如原告所指稱於事發後完全不聞不問、態度惡劣之情形。
（二）原告己○雖主張其支出喪葬費用七十五萬三千零四十一元，惟除墓地使用費七
      千五百元部分，曾提出臺中縣立大肚山公墓出具之收據外，其餘費用僅提出估
      價單為憑，故其是否確曾支出該等費用實有疑問。此外，原告己○請求被告賠
      償其支出之攝影、陣頭、法事等費用中，前二者並非收殮埋葬死者所必要之支
      出，後者之花費一般而言亦不致超過二萬五千元，該原告請求被告賠償二十萬
      元之法事費用，亦嫌過高。另經被告向臺中縣立大肚山公墓管理處及大甲鐵砧
      山火葬場管理處查詢，並參照本地禮儀社和本地民俗習慣，認原告己○得請求
      之喪葬費用於二十萬元之範圍內，始屬必要（其細目如被告提出之喪葬費用支
      出應給付明細表所載），逾該數額之請求即無理由。
（三）被告係國中畢業，服役前曾擔任送貨員，每月薪水僅一萬多元，且只工作半年
      多，故經濟狀況並不如均已成家立業，且可自行謀生之原告等富裕，實無力負
      擔原告等請求之高額精神慰撫金。
三、證據：提出何勝一喪葬費用支出應給付明細表一份。
丙、本院依職權函請臺中縣警察局清水分局檢送該分局就本件事故之關係人及證人所
    製作筆錄暨交通事故調查報告表；向財政部國稅局查詢兩造於八十九及九十年度
    之綜合所得稅申報資料暨歸戶財產資料；另依原告聲請，向國防部高等軍事法院
    高雄分院調取九十二年度台判字第六三號及九十二年高審字第四一被告被訴過失
    致死刑事案卷，另函請臺灣省車輛行車事故覆議鑑定委員會就本件交通事故為覆
    議。
    理      由
一、本件原告主張被告於九十一年六月八日十六時二十五分許，駕駛車牌號碼ＰＣ─
    一三五九號自用小客車，行經臺中縣沙鹿鎮○○路先鋒加油站附近之下坡路段，
    適被害人即原告己○之夫、其餘六名原告之父何勝一在被告駕駛之車輛前方，原
    擬騎乘腳踏車由北自南穿越馬路，因被告超速駕駛致剎車不及而撞及，被害人當
    場受傷，經送醫急救後不治死亡等情，業據其提出國防部中部地方軍事法院九十
    二年度台判字第０六三號判決一份為證，且有臺中縣警察局清水分局九十一年十
    二月二十四日清警刑字第０九一０一八三八二００號函檢送之道路交通事故調查
    報告表附卷為憑，復為被告所無爭執，自當信為真實。
二、按車輛行駛時，駕駛人之行車速度，應依標誌或標線之規定，不得超速；行經下
    坡路段，應減速慢行，作隨時停車之準備；汽車行駛時，駕駛人應注意車前狀況
    ，並隨時採取必要之安全措施，道路交通安全規則第九十三條第一、三款及第九
    十四條第三項分別定有明文。本件事故發生路段之時速限制為四十公里，且為一
    下坡路段，此有臺灣省臺中縣區車輛行車事故鑑定委員會鑑定意見書附卷可稽，
    則被告於前述時間駕駛自用小客車行經該處，自應注意遵守前揭規定，另依上開
    道路交通事故調查報告表所示，本件事故發生當時天候為晴，有日間自然光線，
    路面乾燥，無缺陷亦無障礙物，視距良好，是被告並無不能注意上開規定之情形
    ，詎其竟疏未注意車前狀況且超速駕駛，因而剎車不及，撞及在其車前方之被害
    人並導致其死亡，自難辭違反前述交通規則之過失之咎，且其過失行為與被害人
    之死亡顯有相當因果關係。參以本件車禍經臺灣省臺中縣區車輛行車事故鑑定委
    員會鑑定結果，亦認被告駕駛自用小客車行經下坡地段未減速反超速駕車，為肇
    事主因，嗣經本院送請臺灣省車輛行車事故覆議鑑定委員會覆議結果，結論仍與
    前揭鑑定意見相同，另被告被訴涉犯過失致死罪嫌一案，國防部中部地方軍事法
    院亦持相同看法，認被告觸犯該項罪名之事證明確而對其判處罪刑，分別有臺灣
    省臺中縣區車輛行車事故鑑定委員會鑑定意見書、臺灣省車輛行車事故覆議鑑定
    委員會九十二年八月二十二日府覆議字第九二一０八０四號函，及上開國防部中
    部地方軍事法院判決各一份在卷足憑，益見被告就本件事故之發生，應負過失責
    任。
三、次按因故意或過失，不法侵害他人之權利者，負損害賠償責任；不法侵害他人致
    死者，對於支出醫療及增加生活上需要之費用或殯葬費之人，亦應負損害賠償責
    任；不法侵害他人致死者，被害人之父、母、子、女及配偶，雖非財產上之損害
    ，亦得請求賠償相當之金額，民法第一百八十四條第一項前段、第一百九十二條
    第一項及第一百九十四條分別定有明文。查被告因過失不法侵害原告己○之夫及
    另六名原告之父致死，揆諸上開規定，自應負侵權行為損害賠償責任。玆審酌原
    告二人請求之各項賠償金額如下：
（一）殯葬費用部分：
      按被害人所需殯葬費，應衡量其身份、地位及經濟狀況與實際上是否必要而定
      。本件原告己○主張為被害人何勝一辦理喪葬事宜，支出之殯葬費用為七十五
      萬三千零四十一元，業據其提出單據粘存簿九紙、支票收訖簽回單九紙、財益
      春製香廠估價單十紙、免用統一發票收據七紙、統一發票十二紙、臺中縣立大
      肚山公墓使用費收據一紙、殯葬規費繳款單影本一件、估價單十一紙為證。經
      逐項審核其請求之各項費用中：
  １、金紙費用三千一百八十一元、布置公祭場地（搭布帆）費用一萬四千元、納骨
      塔位費用七千五百元，均屬辦理喪事所必需之費用，且為被告所不爭執，自應
      准許。
  ２、法事費用七萬一千五百元、火化費用六萬二千七百元，及陣頭費用四萬六千三
      百元（靈車抬棺費用一萬四千八百元、大鼓、牽亡、藝閣費用一萬八千五百元
      及國樂費用一萬三千元），亦有原告提出之支票收訖簽回單五紙及臺中縣立大
      肚山公墓使用費收據一紙足憑，核亦屬收殮及埋葬所必須之費用，並符合國人
      慎終追遠、祭拜先人之習俗，亦應准許。被告雖抗辯稱：辦理喪事所需之法事
      、火化及陣頭費用，以一般行情而言，應各以三萬六千元、一萬七千三百元及
      一萬五千元為宜，原告己○請求之上開金額顯然過高等語，惟其既未能舉證說
      明上述符合「一般行情」之前揭各項費用支出，究係根據何種標準歸納而得之
      結論，尚不得遽予採信，則原告己○請求被告賠償其已實際支出之上述三項費
      用，為有理由。
  ３、至原告己○主張其為辦理被害人之喪事，尚支出：(1)整理、美容被害人屍體之
      費用一萬三千二百元，(2)購置喪服與毛巾之費用一萬九千元，(3)喪禮會場所需
      之水電費用二萬零一百六十七元，(4)答謝協助辦理喪事人員之費用二萬八千八
      百元及(5)雜項費用（包括製作訃文，購買辦理喪事所需之文具用品及為協助治
      喪者準備之食品、飲料等支出）九萬六千二百六十八元。被告對於前述五項費
      用確屬辦理喪葬事宜所必需一節固不爭執，惟抗辯上述各項殯葬費用，合理之
      支出金額應分別為(1)八千元、(2)一萬五千元、(3)二千元、(4)一萬元及(5)二萬元
      。經查，原告己○就其主張曾支出上開(1)至(4)項之費用，除提出由另名原告庚○○簽章之單據粘存簿外，並無其他證據可為佐證，至其針對第(5)項之雜項支
      出所提統一發票十二紙及免用統一發票收據七紙，其上所列金額加總結果，僅
      為一萬九千三百二十二元，與被告所稱辦理喪葬事宜之合理雜項支出約在二萬
      元之譜，相去不遠，其餘估價單及單據上之記載，則難認與原告己○辦理被害
      人之喪葬事宜有何關聯。本院審酌原告己○為辦理被害人之喪事，確有為被害
      人支出上開五項殯葬費用之必要，惟原告己○就其支出之確實數額，或因習俗
      上無向收受費用者索取收據之慣例（如(4)之酬謝辦理喪事者之花費），或因辦
      理喪事期間心情哀慟而無暇顧及日後向加害者求償時之證據保全事宜等因素，
      致於訴訟上提出證明有所困難，而被告所稱因辦理喪事而支出之該五項目費用
      ，衡諸一般民情風俗及被害人之身份地位，尚稱合理等情狀，認原告己○就被
      害人屍體之整理與美容、購買喪服及毛巾、喪禮會場所需之水電費用、酬謝辦
      理喪事之人之支出及其他雜項開支應分別以八千元、一萬五千元、二千元、一
      萬元及二萬元為當，則其請求被告賠償之該五部分費用，在上開金額之範圍內
      ，自應准許，超過部份即於法無據，不得請求。
  ４、原告己○另請求被告賠償之用膳費用八萬零九百七十五元、紙厝一萬九千五百
      元、錄影費用一萬元、女兒巡法事費用四萬五千元，均非屬必要之喪葬費用，
      應予扣除。其復主張就納骨塔位及陣頭所支出之費用，除先前應由被告賠償之
      七千五百元及四萬六千三百元外，另有十八萬元及二萬八千元之花費，然僅提
      出另名原告庚○○製作之單據粘貼簿，別無其他證據可證明，其此部分之請求
      尚乏可信之依據，無從准許。原告己○復請求被告賠償醫療費用六千九百五十
      元部分，既未提出任何醫療院所出具之診斷證明書，及其曾確實因本件事故，
      為被害人支出醫療費用之收據或其他證明文件，亦難認其此部分之請求為有理
      由。
  ５、綜上，原告己○請求被告賠償殯葬費用二十六萬零一百八十一元（
      3181+14000+7500+71500+62700+46300+8000+15000+2000+20000=260181），為
      有理由，應予准許；逾該數額之請求，即屬無據，應予駁回。
（二）精神慰撫金部分：
      本件車禍之被害人何勝一為原告己○之夫及其餘六名原告之父，其因被告之不
      法侵權行為而死亡，自令原告等悲慟萬分，精神上痛苦難堪，原告七人請求被
      告賠償因而所受非財產上之損害即精神慰撫金，洵屬有據。查原告己○並不識
      字，目前代被害人何勝一處理農務，由原告乙○○扶養；原告庚○○為高中畢
      業，現從事餐飲業，每個月可獲淨利約二十萬元，已婚，有三名子女，分別在
      服兵役、就讀技術學院夜間部及甫自高中畢業；原告乙○○係高中畢業，從事
      百貨業，年收入大約六十萬元，未婚；原告丁○○為高職畢業，從事板模工，
      每個月收入大約四、五萬元，未婚；原告丙○○係高中肄業，為家庭主婦，育
      有二名子女，分別就讀國小一年級及幼稚園；原告甲○○為高中畢業，現為家
      庭主婦，育有二名子女，一名現就讀幼稚園，另一名年僅五歲；原告戊○○是
      大專畢業，亦為家庭主婦，育有一子已五歲餘；被告為國中畢業，未婚，在服
      役之前曾擔任送貨員約半年，每月薪水大約一萬餘元等情，分別據原告庚○○
      、乙○○、丁○○及被告於本院九十二年七月二日及九十一年十一月二十七日
      言詞辯論期日所陳明。又被告名下無財產，原告等人之財產狀況，則分別有財
      政部臺灣省中區國稅局沙鹿稽徵所九十一年十月二十二日中區國稅沙鹿徵字第
      ０九一００一八九三０號函、九十一年十二月九日中區國稅沙鹿徵字第０九一
      ００二一九一九號函、財政部臺灣省中區國稅局南投縣分局九十一年十二月六
      日中區國稅投縣徵字第０九一００一六八六七號函、財政部臺灣省中區國稅局
      臺中市分局九十一年十二月九日中區國稅中市服字第０九一００四七五八七號
      函及財政部臺灣省中區國稅局臺中縣分局九十一年十二月十六日中區國稅中縣
      徵字第０九一００三八六四一號函，檢附之兩造八十九年及九十年度綜合所得
      稅各類所得資料清單及歸戶財產查詢清單附卷可稽。本院斟酌兩造前述之身分
      地位、教育程度、經濟能力，及被告之一時疏忽竟致原告等與至親之被害人天
      人永隔，及原告己○年事已高，驟失相互扶持之伴侶，精神上所受打擊，應高
      於另六名或已自組家庭、或有兄弟姊妹陪伴，且有自行謀生能力之原告，是原
      告己○與另六名原告所受精神上痛苦程度不同，得請求被告賠償慰撫金之數額
      自當有別等一切情狀，認原告己○請求被告賠償慰撫金一百萬元，另六名原告
      各請求被告給付慰撫金五十萬元，均堪稱允當，應予准許。
（四）再查，原告七人於本件車禍發生後，業已領取強制汽車責任險理賠金合計一百
      四十萬元，並由每位原告領取二十萬元一節，已據其等於起訴狀內陳明，依強
      制汽車責任保險法第三十條：「保險人依本法規定給付之保險金，視為加害人
      或被保險人損害賠償金額之一部分；加害人或被保險人受賠償請求時，得扣除
      之」，及民法第二百七十四條之規定，原告等各自得請求賠償之金額，自應扣
      除其等已領取之強制汽車責任險理賠金即每人各二十萬元，從而，原告己○所
      得請求被告賠償之金額為一百零六萬零一百八十一元，另六名原告所得請求被
      告賠償之金額則各為三十萬元。
四、被告雖另抗辯稱：被害人何勝一於事發當時，係違規騎乘腳踏車穿越上述劃有雙
    黃線之路段，以致被告駕車時閃避不及而撞及，就該事故之發生亦與有過失等語
    ，惟為原告等所否認，並主張：該路段未禁止行人穿越，被害人並無違反交通規
    則等語。按慢車不得侵入快車道或人行道行駛，並不得在禁止穿越地段穿越道路
    ，道路交通安全規則第一百二十四條第三項固定有明文，而本件事故發生之路段
    ，係禁止慢車穿越之路段，亦有卷附前揭臺灣省臺中縣區車輛行車事故鑑定委員
    會鑑定意見書足憑，則本件被害人須有騎乘自行車橫越上開路段之情形，始屬違
    反前述交通法規之規定。惟依證人陳正忠於九十一年六月二十五日在清水分局沙
    鹿分駐所證稱：伊於九十一年六月八日十六時三十分許在伊住處門前，見被害人
    何勝一被一輛自用小客車當場撞死，何勝一當時是騎腳踏車要過對面馬路，見該
    自用小客車前來即停在路旁，然仍遭該自用小客車撞上，當時該自用小客車之時
    速大約在八十公里以上，該路段之速限則為時速四十公里；另於國防部中部地方
    軍事法院九十二年度台審字第０一六號被告被訴過失致死案件九十二年二月七日
    訊問時證陳：伊於右揭時間在伊住處門前目睹車禍，當時被害人正牽著腳踏車在
    等車準備過馬路，被告所駕駛之自用小客車右側撞到被害人等語（見卷附臺中縣
    警察局清水分局檢送之調查筆錄及前述刑事案件訊問筆錄影本）觀之，被害人何
    勝一在發現被告駕駛之自用小客車朝其所在方向行進時，係牽腳踏車在路旁等候
    ，並無貿然橫越馬路之舉，反之，被告未注意車前狀況，以逾事發路段時速限制
    （按即四十公里）一倍之高速駕車，甚且未修正行車方向，致撞及在其右前方等
    候之被害人，此一情形實令被害人猝不及防，是本件事故之發生，顯係被告未注
    意車前狀況而超速駕駛所致，被害人於遭被告駕駛車輛撞及之時，既係停於路旁
    等待被告駕車經過，則其就此一事故之發生，自無何過失可言。至臺中縣警察局
    清水分局檢送之道路交通事故調查報告表，其中事故現場圖所示被告駕駛車輛與
    被害人之腳踏車撞擊點，係在被告所駕駛車輛行駛之車道中央，並非如證人陳正
    忠所證述係在該車道右側之路旁，然該事故現場圖係警察機關於本件事故發生後
    ，根據現場遺留跡證所繪製，另臺灣省臺中縣區車輛行車事故鑑定委員會及臺灣
    省車輛行車事故覆議鑑定委員會，亦係於事故發生後多時，始依前揭調查報告表
    、本件車禍發生後於事故現場拍攝之照片等書面資料，及被告與被害人之車輛受
    損狀況，認定被害人有違規騎乘腳踏車穿越事故發生路段之情形，然被害人於事
    發當時之行止狀況如何，自以親眼目睹事發經過之證人陳正忠所言最具可信性，
    故前揭鑑定機關判定被害人有騎乘腳踏車橫越禁止慢車穿越路段之舉，為本件事
    故發生之次因，所依據之事實，既與上開證人證述之情節不符，其鑑定意見及覆
    議意見為本院所不採，附此敘明。被害人何勝一就本件車禍之發生既無任何過失
    ，被告抗辯被害人就本件事故之發生與有過失，請求減輕其賠償責任云云，自無
    可採。
五、綜上所述，原告等基於侵權行為之法律關係，訴請被告賠償原告己○一百零六萬
    零一百八十一元與另六名原告各三十萬元，及均自起訴狀繕本送達被告翌日即九
    十一年九月十九日起至清償日止，按週年利率百分之五計算之法定遲延利息，為
    有理由，應予准許，原告等逾上開數額之請求即屬無據，應予駁回。
六、原告陳明願供擔保，聲請宣告假執行，經核原告己○勝訴部份，合於法律規定，
    爰酌定相當之擔保金額宣告之；該名原告其餘假執行之聲請，因訴之駁回而失所
    依據，應予駁回。至本判決第三項命被告分別給付原告乙○○、丁○○、庚○○
    、丙○○、甲○○、戊○○之金額均未逾五十萬元，應依職權宣告假執行。
七、據上論結，本件原告之訴為一部有理由，一部無理由，依民事訴訟法第七十九條
    、第三百八十九條第一項第五款、第三百九十條第二項，判決如主文。
中      華      民      國    九十二    年    十一      月      十二    日
                                臺灣臺中地方法院民事第一庭
~B法      官  鍾啟煒
右為正本係照原本作成
如對本判決上訴，須於判決送達後廿日內向本院提出上訴狀
中      華      民      國    九十二    年    十一      月      十二    日
~B法院書記官


司法院資訊處製作；財團法人民間司法改革基金會備份。
